臺灣新北地方法院板橋簡易庭小額民事判決
111年度板小字第3391號
原      告  台北富邦商業銀行股份有限公司

法定代理人  程耀輝  
訴訟代理人  廖啟邦  




被      告  陳佳欣  
            陳佳芳  
兼上二人共同
訴訟代理人  陳佳真  
被      告  陳定昌  

上列當事人間請求清償借款事件，於中華民國111年10月11日辯
論終結，本院判決如下：
    主  文
被告陳佳欣、陳佳芳、陳定昌於繼承楊雅喻之遺產限度內應與被
告陳佳真連帶給付原告新臺幣貳萬壹仟玖佰捌拾陸元，及如附表
所示之利息、違約金。
訴訟費用新臺幣壹仟元由被告陳佳欣、陳佳芳、陳定昌於繼承楊
雅喻之遺產限度內與被告陳佳真連帶負擔。
本判決得假執行，但被告以新臺幣貳萬壹仟玖佰捌拾陸元為原告
預供擔保後，得免為假執行。
    事實及理由要領
一、原告主張：被告陳佳真前就讀東吳大學時，邀同楊雅喻為連
    帶保證人向原告簽訂借據就學貸款共5筆，係向原告借貸額
    度金額新臺幣（下同）800000元之放款借據，借款金額共計
    為81509元。依約被告陳佳真應於該教育階段學業完成後滿1
    年之次日起，或最後教育階段學業完成後滿1年之次日起，
    按每1學期借款得有1年償還期間之原則，依年金法按月平均
    攤還本息。除按原各放款借據約定利率計付遲延利息外，本
    金自到期日起，利息自付息日起，照應還款額，逾期在6個
    月以內者，按上開借款約定利率百分之10，逾期超過6個月
    者，按上開借款約定利率百分之20計算之違約金。詎被告李
    佳真未依約履行債務，迄今尚積欠本金21986元未還，迭經
    原告催討未果，依借據條款第8條約定任何一宗不依約清償
    或攤還本金時，即視為全部到期。又楊雅喻為被告陳佳真之
    連帶保證人，應負連帶清償責任，惟業於109年4月1日死亡
    ，被告陳佳欣、陳佳芳及陳定昌等為楊雅喻之繼承人，並未
    聲明拋棄繼承、限定繼承，故應於繼承楊雅喻之遺產限度內
    對該債務負連帶清償責任。為此，爰依消費借貸、連帶保證
    契約及繼承之法律關係提起本訴，求為判決如主文第1項所
    示等語。
二、被告則辯以：對於借據之真正不爭執，原告請求違約金太高
    各等語。
三、經查：
  ㈠按原告對於自己主張之事實已盡證明之責後，被告對其主張
    ，如抗辯其不實並提出反對之主張者，則被告對其反對之主
    張，亦應負證明之責，此為舉證責任分擔之原則，最高法院
    98年台上字第372號判決可資參照。本件原告主張之事實，
    業據其提出與所述相符之借據暨約定條款、撥款申請書、客
    戶放款交易明細表、繼承系統表、家事繼承事件公告查詢結
    果及利率查詢表等件影本為證，且為被告所不爭執，自堪信
    原告之主張為真實。被告前開所辯違約金過高云云，並未就
    其反對之主張舉證證明以實其說，揆諸首開說明，被告上開
    所辯，委無足取。
  ㈡從而，原告依消費借貸、連帶保證契約及繼承之法律關係訴
    請被告陳佳欣、陳佳芳、陳定昌於繼承楊雅喻之遺產限度內
    應與被告陳佳真連帶給付原告新臺幣貳萬壹仟玖佰捌拾陸元
    ，及如附表所示之利息、違約金，為有理由，應予准許。
四、本件係民事訴訟法第436條之8所定之小額訴訟事件，原告勝
    訴部分，應依同法第436條之20之規定，依職權宣告假執行
    。
中　　華　　民　　國　　111 　年　　11　　月　　1 　　日
                  臺灣新北地方法院板橋簡易庭
                      法    官  李崇豪
上列為正本係照原本作成。
如不服本判決，應於收受送達後20日內以違背法令為理由向本院
提出上訴狀（上訴理由依法應表明一、原判決所違背之法令及其
具體內容。二、依訴訟資料可認為原判決有違背法令之具體事實
。）如於本判決宣示後送達前提起上訴者，應於判決送達後20日
內補提上訴理由書（須附繕本），如未於上訴後20日內補提合法
上訴理由書，法院得逕以裁定駁回上訴。
中　　華　　民　　國　　111 　年　　11　　月　　1 　　日
                      書 記 官  葉子榕